【裁判字號】    88,易,652
【裁判日期】    890118
【裁判案由】    傷害等
【裁判全文】
臺灣基隆地方法院刑事判決                八十八年度易字第六五二號
    公  訴  人  臺灣基隆地方法院檢察署檢察官
    被      告  乙○○
右列被告因傷害等案件，經檢察官提起公訴( 八十八年度偵字第六五七七號 )，本院
判決如左：
    主      文
乙○○服用酒類，不能安全駕駛動力交通工具而駕駛，處罰金陸仟元，如易服勞役以
佰元折算壹日。又傷害人之身體，處拘役肆拾日，如易科罰金以佰元折算壹日。
    事      實
一、乙○○於民國八十八年十一月十日十八時三十分許，明知飲酒過量已不能安全駕
    駛機車（未達心神喪失或精神耗弱程度），仍於酒後駕駛車牌ＨＥＩ─五六九號
    機車沿基隆市○○路往愛一路、仁二路岔路口方向行駛，駛至岔路口前，適基隆
    市警察局交通隊警員丙○○、藍國彰在該岔路口處執行交通整理勤務，見狀乃趨
    前盤查，並通知警員甲○○檢送酒精測試器到場，測得乙○○吐氣所含酒精成份
    達每公升０、七五毫克。甲○○乃駕警車，由丙○○帶乙○○坐警車後座左右側
    ，駛返交通隊製作筆錄。詎駛經基隆市○○路一百公尺處，乙○○仗酒意不甘取
    締，竟另行基於普通傷害之故意，突揮右拳毆打丙○○臉部，致丙○○因此受有
    左眼鈍、挫傷以及上唇裂傷等傷害，而對於斯時正依法執行公務之丙○○施以強
    暴。
二、案經丙○○告訴及基隆市警察局移送台灣基隆地方法院檢察署檢察官偵查起訴。
    理      由
一、訊據被告乙○○因坦承酒後騎乘機車，惟矢口否認有何傷害及妨害公務犯行，並
    辯稱：當時丙○○，藍國彰將伊手反拗在背後強押上車，伊乃反抗，可能在過程
    中不小心碰到丙○○，並未出手毆打警員云云。經查被告於右揭時地酒後騎乘機
    車而不能安全駕駛之事實，除據其自白飲酒外，經警測試其酒精濃度達０．七五
    ＭＧ／Ｌ，有酒精測試表附卷可稽。而該濃度其行為表現或狀態已達「明顯酒醉
    、步履蹣跚」，肇事率為常人之二十五倍，有身體酒精濃度與肇事率（行為表現
    ）之關係表在卷可參（引自蔡中志著「對飲酒不能安全駕駛之執法研究」），顯
    屬不能安全駕駛。次查被告於右揭時地出手毆打斯時正依法執行職務之警員丙○○，致其受傷等情，業據劉警指證綦詳，核與證人即另一警員甲○○到庭結證情
節相符，並有驗傷診斷書一紙在卷足按，堪認其上開辯解核屬避重就輕之詞，不
    足採信，與其服用酒類不能安全駕駛犯行同堪認定，應予依法論科。
二、核被告所為，係犯刑法第一百八十五條之三飲酒而不能安全駕駛罪及刑法第二百
    七十七條第一項傷害罪、第一百三十五條第一項妨害公務罪。被告以一施暴行為
    而犯傷害、妨害公務二罪名，為想像競合犯，應從較重之傷害罪處斷，並與前述
    飲酒而不能安全駕駛罪，犯意各別，要件不同，行為互異，應予分論併罰。爰審
    酌其素行尚佳，有本院前案紀錄表附卷足憑，飲酒不能安全駕駛後，猶對執法員
    警施以暴行，情節非輕，犯後尚有悔悟之意等一切情狀，就上開罪名量處如主文
    所示之刑，並分別諭知易服勞役及易科罰金之折算標準示懲。
據上論斷，應依刑事訴訟法第二百九十九條第一項前段、刑法第一百八十五條之三、
第二百七十七條第一項、第一百三十五條第一項、第五十五條、第四十一條、第四十
二條第二項、罰金罰鍰提高標準條例第一條前段、第二條前段，判決如主文。
本案經檢察官蔡和憲到庭執行職務。
中      華      民      國      八十九      年     一     月    十八    日
                                  臺灣基隆地方法院刑事第三庭
                                          法  官  邱  志  平
右正本證明與原本無異。
對於本件判決如有不服，應於收受送達後十日內，向本院提出上訴狀，上訴於臺灣高
等法院，並按他造當事人之人數附具繕本。
                                          書記官  王  月  娥
中      華      民      國      八十九      年     一     月  二十四    日
附錄論罪法條：
刑法第一百八十五條之三：
  服用毒品、麻醉藥品、酒類或其他相類之物，不能安全駕駛動力交通工具而駕駛者
  ，處一年以下有期徒刑、拘役或三萬元以下罰金。
  第一項之未遂犯罰之。


司法院資訊處製作；財團法人民間司法改革基金會備份。
